臺灣臺中地方法院民事判決
110年度訴字第346號
原      告  財政部國有財產署中區分署

法定代理人  趙子賢  
訴訟代理人  程光儀律師
            張義群律師
被      告  朱游秀金
訴訟代理人  朱哲彥  
上列當事人間請求拆屋還地事件，本院於民國111年4月14日言詞
辯論終結，判決如下：
    主      文
被告應將坐落臺中市○○區○○段○○○地號土地如附圖所示C部分、面
積五十四點四平方公尺之建物拆除，並騰空返還該部分土地予原
告。
被告應自民國一一０年七月二十九日起至返還前項土地日止，按
月給付原告新臺幣玖佰零陸元。
訴訟費用由被告負擔。
    事實及理由
壹、程序事項
　　本件原告起訴時，原聲明求為判決命被告應將坐落臺中市○○
    區○○段000地號土地（下稱系爭土地）之磚造平房、鐵皮棚
    房及水泥地拆除、刨除並騰空後，將該部分土地（面積計約
    68平方公尺）返還原告，及給付原告新臺幣（下同）8萬8,5
    42元與加計自起訴狀繕本送達翌日起算之法定遲延利息，暨
    自民國110年1月1日起至返還前開土地日止，按月給付原告1
    ,133元（見本院卷第13頁）。嗣於訴訟進行中，依履勘實測
    結果改易原聲明請求拆除地上物與返還土地之範圍，並減縮
    請求金錢給付之金額，而聲明求為判決命被告應將坐落系爭
    土地如附圖所示C部分、面積54.4平方公尺之建物（下稱系
    爭建物；所占用之系爭土地範圍則稱C部分）拆除，並騰空
    返還C部分予原告，暨自110年7月29日起至返還C部分日止，
    按月給付原告906元（見本院卷第221頁），核與民事訴訟法
    第255條第1項第3款規定相符，應予准許。
貳、實體事項
一、原告主張：系爭土地為伊管理之國有土地。詎被告無正當權
    源，擅以其所有之系爭建物占有C部分，妨害國家所有權之
    行使，且無法律上原因而受利益，致伊受有無法管理使用系
    爭土地之損害，應自110年7月29日起至返還C部分日止，按
    月給付依系爭土地110年1月申報地價年息5％暨被告占有面積
    計54.4平方公尺計算之相當於租金之不當得利即每月906元
    。爰依民法第767條第1項前段、中段、第179條規定，提起
    本件訴訟，並聲明：如主文第1、2項所示。
二、被告於言詞辯論期日陳稱：伊認諾原告之請求等語。
三、按當事人於言詞辯論時為訴訟標的之認諾者，應本於其認諾
    為該當事人敗訴之判決，民事訴訟法第384條定有明文。本
    件原告依民法第767條第1項前段、中段、第179條規定，訴
    請被告拆除系爭建物、返還C部分，暨自110年7月29日起至
    返還C部分日止，按月給付906元予原告，既經被告於言詞辯
    論時為認諾（見本院卷第219頁），揆之上揭規定，自應為
    被告敗訴之判決。
四、從而，原告依民法第767條第1項前段、中段、第179條規定
    ，請求被告應將系爭建物拆除，並騰空返還C部分予原告，
    暨自110年7月29日起至返還C部分日止，按月給付原告906元
    ，為有理由，應予准許。
五、據上論結，原告之訴為有理由，依民事訴訟法第78條，判決
    如主文。
中　　華　　民　　國　　111 　年　　4 　　月　　29　　日
                  民事第二庭  法  官  李佳芳
正本係照原本作成。
如對本判決上訴，須於判決送達後20日內向本院提出上訴狀。如
委任律師提起上訴者，應一併繳納上訴審裁判費。
中　　華　　民　　國　　111 　年　　5 　　月　　2　　日
                                書記官  蔡柏倫